臺北高等行政法院裁定
110年度交上字第384號
上  訴  人  陳嘉豐                                     



被 上訴 人  新北市政府交通事件裁決處


代  表  人  李忠台（處長）
上列當事人間交通裁決事件，上訴人對於中華民國110年11月1日
臺灣士林地方法院110年度交字第183號行政訴訟判決，提起上訴
，本院裁定如下：
    主  文
上訴駁回。
上訴審訴訟費用新臺幣柒佰伍拾元由上訴人負擔。
　　理  由
一、按對於交通裁決事件之判決提起上訴，非以其違背法令為理
    由，不得為之，且應於上訴理由中表明原判決所違背之法令
    及其具體內容之事由，或表明依訴訟資料可認為原判決有違
    背法令之具體事實之事由，行政訴訟法第237條之9第2項準
    用第235條第2項及第236條之1規定甚明。是對於地方法院交
    通裁決事件之判決上訴，非以其違背法令，且於上訴理由中
    表明上開事由之一者，即屬不應准許，自應認為不合法而駁
    回之。又依同法第237條之9第2項準用第236條之2第3項、第
    243條第1項規定，判決不適用法規或適用不當者，為違背法
    令；而判決有第243條第2項所列各款情形之一者，為當然違
    背法令。故當事人對於地方法院交通裁決事件之判決上訴，
    如依行政訴訟法第237條之9第2項準用第236條之2第3項、第
    243條第1項規定，以判決有不適用法規或適用不當為理由時
    ，其上訴狀或理由書應表明原判決所違背之法令及其具體內
    容；若係成文法以外之法則，應揭示該法則之旨趣，倘為司
    法院解釋，則為揭示該解釋之字號或其內容。如以行政訴訟
    法第237條之9第2項準用第236條之2第3項、第243條第2項所
    列各款情形為理由時，其上訴狀或理由書，應揭示合於該條
    項各款之事實。上訴狀或理由書如未依此項方法表明者，即
    難認為已對交通裁決事件之判決之違背法令有具體之指摘，
    其上訴自難認為合法。 
二、內政部警政署國道公路警察局第一公路警察大隊（下稱舉發
    機關）依民眾檢舉所檢具違規證據，認上訴人所有車牌號碼
    000-0000號自用小客車（下稱系爭車輛），於110年3月17日
    19時14分許，行經國道一號北向26.5公里處，有「行駛高速
    公路未依規定變換車道（變換車道未依規定使用方向燈）」
    之違規事實，於110年4月19日填製內政部警政署國道公路警
    察局國道警交字第ZAA278802號舉發違反道路交通管理事件
    通知單，並記載應到案日期為110年6月3日前。上訴人於110
    年4月24日向被上訴人陳述意見，經舉發機關查復違規屬實
    ，被上訴人於110年6月11日開立裁決書（下稱原處分），依
    道路交通管理處罰條例（下稱處罰條例）第33條第1項第4款
    、第63條第1項第1款規定，裁處新臺幣（下同）3,000元，
    記違規點數1點。上訴人不服，向臺灣士林地方法院（下稱
    原審法院）提起行政訴訟，經原審法院以110年度交字第183
    號行政訴訟判決（下稱原判決）駁回，上訴人仍不服，提起
    本件上訴。
三、上訴意旨略以：依處罰條例第7條之1規定，舉發機關在判斷
    檢舉是否屬實而應否舉發時，仍應將憲法比例原則列入執法
    時的指導原則，應嚴格要求其對民眾檢舉資料進行查證，如
    果其未能善盡義務，就違反該規定，原判決未將違規時間認
    定是否錯誤列為爭點，竟肯認民眾檢舉資料，違反憲法比例
    原則，有不適用法規、法則、論理法則及判決理由不備之違
    背法令。經核上訴人之上訴理由，無非重述對原處分不服之
    理由，或其在原審業經主張而為原判決摒棄不採之陳詞，而
    就原審取捨證據、認定事實之職權行使，指謫其為不當，惟
    就原判決駁回上訴人於原審之訴，究有何不適用法規或適用
    法規不當之情形，及如何合於行政訴訟法第237條之9第2項
    準用第236條之2第3項、第243條第2項所列各款之事實，則
    未具體指明，難認對原判決之如何違背法令已有具體之指摘
    。依首開規定及說明，應認其上訴為不合法，應予駁回。 
四、據上論結，本件上訴為不合法。依行政訴訟法第237條之8第
     1項、第237條之9第2項、第236條之2第3項、第249條第1項
    前段、第104條、民事訴訟法第95條、第78條，裁定如主文
    。 
中　　華　　民　　國　　111 　年　　1 　　月　　24　　日
                    臺北高等行政法院第二庭
                              審判長法  官　蕭  忠  仁
                                  　法  官　李  明  益 
                                    法  官　羅  月  君
上為正本係照原本作成。
不得抗告。
中　　華　　民　　國　　111 　年　　1 　　月　　24　　日
                                    書記官  陳  又  慈